【裁判字號】    97,上易,2924
【裁判日期】    971128
【裁判案由】    竊盜
【裁判全文】
臺灣高等法院刑事判決                97年度上易字第2924號
上  訴  人
即  被  告  乙○○
上列上訴人因竊盜案件，不服臺灣板橋地方法院97年度易字第
2577號，中華民國97年9月30日第一審判決（起訴案號：臺灣板
橋地方法院檢察署97年度偵字21958號），提起上訴，本院判決
如下：
    主  文
上訴駁回。
    理  由
一、依刑事訴訟法第350條、第361條、第362條、第367條規定，
    不服地方法院之第一審判決而上訴者，須提出上訴書狀，並
    應敘述具體理由，為上訴必備之程式；其所提出之書狀未敘
    述上訴理由，或僅曾以言詞陳述上訴理由者，均應於上訴期
    間屆滿後20日內補提理由書於第一審法院。第一審法院經形
    式審查，認逾期未補提上訴理由者，應定期間先命補正；逾
    期未補正者，為上訴不合法律上之程式，應以裁定駁回。倘
    已提出上訴理由，但所提非屬具體理由者，則由第二審法院
    以上訴不合法律上之程式，判決駁回。而所謂具體理由，必
    係依據卷內既有訴訟資料或提出新事證，指摘或表明第一審
    判決有何採證認事、用法或量刑等足以影響判決本旨之不當
    或違法，而構成應予撤銷之具體事由，始克當之（例如：依
    憑證據法則具體指出所採證據何以不具證據能力，或依憑卷
    證資料，明確指出所為證據證明力之判斷如何違背經驗、論
    理法則）；倘僅泛言原判決認定事實錯誤、違背法令、量刑
    失之過重或輕縱，而未依上揭意旨指出具體事由，或形式上
    雖已指出具體事由，然該事由縱使屬實，亦不足以認為原判
    決有何不當或違法者（例如：對不具有調查必要性之證據，
    法院未依聲請調查亦未說明理由，或援用證據不當，但除去
    該證據仍應為同一事實之認定），皆難謂係具體理由，俾與
    第二審上訴制度旨在請求第二審法院撤銷、變更第一審不當
    或違法之判決，以實現個案救濟之立法目的相契合，並節制
    濫行上訴，最高法院97年度臺上字第892號判決意旨參照。
二、經查原判決依上訴人乙○○於原審準備程序及審理中之自白
    ，核與證人甲○○、丙○○於警詢中之證述情節相符，並有
    由剪刀改造而成之自製鑰匙1支、破壞剪1支扣案可資佐證及
    臺北縣政府警察局車輛協尋電腦輸入單1紙、贓物認領保管
    單2紙及照片7張附卷可稽，足認被告之自白與事實相符，認
    定被告犯刑法第321條第1項第3款之攜帶兇器竊盜罪。伊所
    犯上開二罪間，犯意各別，應予分論併罰。又被告有如犯罪
    事實欄所載之犯罪科刑執行情形，有臺灣高等法院被告前案
    紀錄表1份在卷足憑，其受有期徒刑之執行完畢後，5年內故
    意再犯本件有期徒刑以上之攜帶兇器竊盜罪，均為累犯，應
    各依刑法第47條第1項之規定加重其刑。並審酌被告正值青
    年，不思以正途獲取財物，任意竊取他人之財物，自應予非
    難，兼衡其智識程度、犯罪之動機、目的、手段、竊盜所得
    財物之價值，及犯後坦承犯行之態度等一切情狀，因而論處
    被告乙○○攜帶兇器竊盜，累犯，處有期徒刑7月；扣案由
    剪刀改造而成之自製鑰匙1支，沒收之。又攜帶兇器竊盜，
    累犯，處有期徒刑7月；扣案之破壞剪1支，沒收之。應執行
    有期徒刑1年；扣案由剪刀改造而成之自製鑰匙1支、破壞剪
    1支，均沒收之。原判決已詳敘所憑證據與認定之理由，所
    為論斷，經核並無違誤，量刑亦屬允當。
三、本件上訴人即被告乙○○提起上訴，經核其上訴狀僅泛稱：
    伊所攜帶之之工具乃為行竊之用，實無對人之生命、身體安
    全構成威脅，故非構成攜帶兇器竊盜罪，且上訴人犯後坦承
    犯行，深具悔意，望法院從輕量刑云云。查原判決已說明被
    告於行竊時所攜帶之自製鑰匙及破壞剪，均係金屬材質，如
    以之攻擊人體，足以造成相當之傷害，是可認該物客觀上可
    對人之生命、身體、安全造成危險，核屬兇器無疑（見原判
    決第2頁），且祇須行竊時攜帶此種具有危險性之兇器為已
    足，並不以攜帶之初有行兇之意圖為必要（最高法院79年度
    臺上字第5253號判例意旨可資參照）。是故上訴人仍漫詞爭
    執，難認有據。原判決既已敘明審酌刑法第57條所列事項之
    理由，且其上訴理由亦未具體指摘原判決關於認定事實、適
    用法律及量刑等項，有何違法或不當，揆諸首揭規定，其上
    訴屬未附具體理由情形，自屬不合法律上之程式，應予駁回
    ，並不經言詞辯論為之。
四、應依刑事訴訟法第367條前段、第372條，判決如主文。
中    華    民    國    97    年    11    月    28    日
                  刑事第二十二庭審判長法  官  何菁莪
                                      法  官  洪于智
                                      法  官  江振義
以上正本證明與原本無異。
不得上訴。
                                      書記官  陳媛容
中    華    民    國    97    年    11    月    28    日


司法院資訊處製作；財團法人民間司法改革基金會備份。
